【裁判字號】    89,易,11
【裁判日期】    890517
【裁判案由】    違反毒品危害防制條例
【裁判全文】
臺灣新竹地方法院刑事判決                            八十九年度易字第一一號
    公  訴  人  臺灣新竹地方法院檢察署檢察官
    被      告  甲○○
右列被告因違反毒品危害防制條例案件，業經檢察官起訴（八十八年度毒偵字第一○
二六號）及移送併案審理（八十九年度毒偵字第四二七、一一九四號）本院判決如左
：
    主  文
甲○○連續施用第二級毒品，累犯，處有期徒刑捌月。
扣案之安非他命點公克沒收銷燬。
    事  實
一、甲○○前於民國八十七年間因竊盜案件，經本院以八十七年度易字第四五四號判
    處有期徒刑七月，嗣經臺灣高等法院於八十七年十二月二日以八十七年度上易字
    第六四八三號駁回上訴確定，並於八十八年九月二十二日執行完畢。猶不知悔改
    ，於毒品危害防制條例公布施行後，因其先後二次施用第二級毒品安非他命犯行
    ，經本院先後以八十七年度毒聲字第六四七號、八十八年度毒聲字第三六八號裁
    定送觀察、勒戒後，均認無繼續施用毒品之傾向，分別經臺灣新竹地方法院檢察
    署檢察官於八十七年十二月十五日、八十八年六月十六日以八十七年度偵緝字第
    二六七號、八十八年度偵緝字第二○一號不起訴處分確定。竟又基於概括之犯意
    ，自八十八年九月底某日起至八十九年三月二十四日止，連續在其位於新竹縣北
    埔鄉○○村○○街一鄰五五號住處等地，將安非他命置於錫箔紙內，下方以火燒
    烤成煙之吸食方式，施用第二級毒品安非他命多次，嗣為警分別於八十八年十月
    十五日、八十九年一月二十七日、八十九年三月二十六日，在國道三號高速公路
    竹東交流道下或通知甲○○採尿時所查獲，並扣得邱俊宏所有之安非他命三‧三
    公克、分裝袋十二個，再經本院以八十八年度毒聲字第二六三八號裁定送臺灣新
    竹戒治所強制戒治中。
二、案經新竹縣竹東分局、台北縣警察局板橋分局報請臺灣新竹地方法院檢察署檢察
    官偵查起訴及移送併案審理。
    理  由
一、訊據被告甲○○對於右揭經二次觀察勒戒、不起訴處分確定後，再連續施用第二
    級毒品安非他命之事實，於本院審理中均坦承不諱，且有共同查獲之邱俊宏持有
    第二級毒品安非他命三‧三公克扣案可證。被告為警查獲時，經採尿送驗結果，
    均呈安非他命之陽性反應，有臺灣檢驗科技股份有限公司於八十八年十月二十九
    日、八十九年四月九日出具之ＣＨ１９９９Ａ０００２２３、ＣＺ000000
    00000號濫用藥物尿液檢驗報告、台北縣衛生局於八十九年二月二十一日出
    具之北縣衛六字第○九一三六號尿液煙毒檢驗成績書等件附卷可稽，事證明確。
二、又，被告於毒品危害防制條例公布施行後，因其先後二次施用第二級毒品安非他
    命犯行，經本院先後以八十七年度毒聲字第六四七號、八十八年度毒聲字第三六
    八號裁定送觀察、勒戒後，均認無繼續施用毒品之傾向，分別經臺灣新竹地方法
    院檢察署檢察官於八十七年十二月十五日、八十八年六月十六日以八十七年度偵
    緝字第二六七號、八十八年度偵緝字第二○一號不起訴處分確定，有不起訴處分
    書二份、本院觀察、勒戒裁定等件在卷足憑，是被告三犯施用第二級毒品安非他
    命之犯行，堪予認定，自應依法論罪科刑。
二、核被告所為，係犯毒品危害防制條例第十條第二項之施用第二級毒品罪。其持有
    第二級毒品安非他命之低度行為，為施用之高度行為所吸收，不另論罪。又其先
    後多次施用毒品犯行，時間緊接，所犯構成要件相同之罪名，顯係基於概括之犯
    意為之，為連續犯，依刑法第五十六條規定論以一罪，並加重其刑。公訴意旨僅
    就被告於八十八年十月十五日十八時四十分許回溯前九十六小時內某時施用安非
    他命犯行提起公訴，惟移送併案部分，因與之有連續犯之裁判上一罪關係，自為
    起訴效力所及，本院應一併審酌。末查，被告前於八十七年間因竊盜案件，經本
    院以八十七年度易字第四五四號判處有期徒刑七月，嗣經臺灣高等法院於八十七
    年十二月二日以八十七年度上易字第六四八三號駁回上訴確定，並於八十八年九
    月二十二日執行完畢，有臺灣新竹地方法院檢察署檢刑案資料查註紀錄表在卷可
    按，其於未滿五年再犯本件有期徒刑以上之罪，為累犯，應依刑法第四十七條規
    定遞加重其刑。爰審酌施用毒品安非他命害人害己，危害國民健康至深且鉅，且
    被告有施用安非他命前科，其經二次經觀察、勒戒後，仍不思改進、戒斷，暨其
    犯罪動機、目的、施用次數及犯後態度等一切情狀，量處如主文所示之刑。
三、扣案之安非他命三‧三公克係違禁物，不問屬於被告與否，應依毒品危害防制條
    例第十八條第一項前段規定，宣告沒收並銷燬之。
據上論斷，應依刑事訴訟法第二百九十九條第一項前段，毒品危害防制條例案件第十
條第二項、第二十條第三項前段、第十八條第一項前段，刑法第十一條前段、第五十
六條、第四十七條，判決如主文。
本案經檢察官黃仁宏到庭執行職務。
中      華      民      國    八十九    年      五      月     三十     日
                                    臺灣新竹地方法院刑事第一庭
                                        法  官    黃  美  文
右正本證明與原本無異。
如不服本判決，應於判決送達後十日內向本院提出上訴狀( 應附繕本 )，上訴於
臺灣高等法院。
                                        書記官    饒  興  蘭
中      華      民      國    八十九    年      五      月     三十     日
附錄：
毒品危害防制條例案件第十條第二項
施用第二級毒品者，處三年以下有期徒刑。


司法院資訊處製作；財團法人民間司法改革基金會備份。
